【裁判字號】    98,易,1144
【裁判日期】    980506
【裁判案由】    竊盜
【裁判全文】
臺灣臺中地方法院刑事判決              98年度易字第1144號
公  訴  人  臺灣臺中地方法院檢察署檢察官
被      告  乙○○
上列被告因竊盜案件，經檢察官提起公訴（98年度偵字第5585號
），本院判決如下：
    主    文
乙○○於夜間侵入住宅竊盜，累犯，處有期徒刑柒月。
    犯罪事實
一、乙○○前於民國93年間，因竊盜、詐欺案件，經本院於93年
    9月15日以93年度易字第1763號判決各判處有期徒刑4月，定
    應執行有期徒刑6月確定，甫於93年11月1日易科罰金執行完
    畢。詎乙○○猶不知悔改，復基於意圖為自己不法所有之犯
    意，於98年2月20日夜間凌晨4時許，自其所承租位於臺中市
    ○區○○路82之1號4樓之住處，步行下樓之際，見甲○○所
    居住位於上址3樓之房間房門未鎖，遂進入該房間，徒手竊
    取該房間內乙○○所有之SONY ERICSSON廠牌、K660i型、白
    色及黑色行動電話各1支（總價值約新台幣（下同）1萬3千
    元），得手後，旋即離開現場。惟乙○○於行竊之時，適為
    返家之甲○○所發現，但未當場制止，甲○○嗣再偕同房東
    至其房間時，發覺手機已遭竊，即報警處理。嗣警於同日上
    午7時59分許，至乙○○位於上址之房間，經其同意執行搜
    索查獲，當場扣得乙○○所竊得甲○○之前開行動電話2支
    （已發還）。
二、案經臺中市警察局第二分局報請臺灣臺中地方法院檢察署檢
    察官偵查起訴。
    理    由
一、除簡式審判程序、簡易程序及刑事訴訟法第376條第1款、第
    2款所列之罪之案件外，第一審應行合議審判，刑事訴訟法
    第284條之1修正條文定有明文。本件被告乙○○所犯係屬刑
    事訴訟法第376條第2款所列之刑法第321條之竊盜罪，依法
    獨任進行審理程序，合先敘明。
二、按被告以外之人於審判外之陳述，除法律有規定者外，不得
    作為證據；又被告以外之人於偵查中向檢察官所為之陳述，
    除顯有不可信之情況者外，得為證據；另被告以外之人於審
    判外之陳述，雖不符前四條之規定，而經當事人於審判程序
    同意作為證據，法院審酌該言詞陳述或書面陳述作成時之情
    況，認為適當者，亦得為證據。當事人、代理人或辯護人於
    法院調查證據時，知有第159條第1項不得為證據之情形，而
    未於言詞辯論終結前聲明異議者，視為有前項之同意；刑事
    訴訟法第159條第1項、第159條之1第2項及第159條之5分別
    定有明文。本件證人甲○○於接受警員詢問時所為之證述及
    供述，雖係被告以外之人於審判外之言詞陳述，惟被告對於
    證人於警詢時所為證述及供述之證據能力，於本院審理中不
    爭執，亦未於言詞辯論終結前聲明異議，視為於審判程序同
    意作為證據，本院並審酌上開筆錄作成時之情況尚無不當，
    依刑事訴訟法第159條之1第2項及第159條之5之規定，自有
    證據能力，併予敘明。
三、訊據被告乙○○對於上開犯罪事實於本院審理時坦承不諱，
    核與證人甲○○於警詢時指訴情節相符，此外，並有搜索扣
    押筆錄、贓物認領保管單及查獲照片等件附卷可稽，足認被
    告自白與事實相符，應堪採為證據。是本件事證明確，被告
    犯行洵堪認定，應予依法論科。
四、核被告所為，係犯刑法第321條第1項第1款之於夜間侵入住
    宅竊盜罪。查被告前於93年間，因竊盜、詐欺案件，經本院
    於93年9月15日以93年度易字第1763號判決各判處有期徒刑4
    月，定應執行有期徒刑6月確定，甫於93年11月1日易科罰金
    執行完畢，有臺灣高等法院被告前案紀錄表及臺灣臺中地方
    法院檢察署刑案資料查註紀錄表各1份在卷可憑，其於前案
    有期徒刑執行完畢後，5年內故意再犯本件有期徒刑以上之
    罪，為累犯，應依刑法第47條第1項之規定加重其刑。爰審
    酌被告前有上開竊盜、詐欺之不良素行，前案中亦有多次詐
    取、竊取他人手機等財物之犯行，有前案裁判書查詢資料可
    稽，詎猶不知悔改，復犯本案，顯未收前案科處上開刑罰之
    矯懲實效，其正值年輕，不思以正當方法賺取財物，為圖謀
    變賣之不法利益，不知尊重他人之財產權，竟竊取他人手機
    ，再為本案之竊盜犯行，不知悛悔警惕，且於夜間侵入他人
    住處為之，較具危險性，情節益重，干擾被害人之經濟生活
    ，對社會秩序影響非微，惟念及其竊盜過程手段平和，所竊
    得之物品價值尚非甚鉅，且所竊得之物品，均由被害人領回
    ，有贓物認領保管單1紙在卷可佐，犯罪所生危害未至擴大
    ，衡其犯罪之動機、目的及其犯後於本院審理中坦承犯行，
    態度尚稱良好等一切情狀，量處如主文所示之刑，以資懲儆
    。
據上論斷，依刑事訴訟法第284條之1、第299條第1項前段，刑法
第321條第1項第1款、第47條第1項，判決如主文。
本案經檢察官丙○○到庭執行職務。
中    華    民    國    98    年     5    月     6    日
                  臺灣臺中地方法院刑事第十五庭
                      法  官  吳崇道
以上正本證明與原本無異。
如不服本判決，應於收受送達後10日內向本院提出上訴書狀（應
敘述具體理由並附繕本）。
上訴書狀如未敘述理由，應於上訴期間屆滿後20日內補提理由書
於本院。
                      書記官  黃舜民
中    華    民    國    98    年     5    月     6    日
附錄論罪科刑法條
刑法第321條：
犯竊盜罪而有左列情形之一者，處6月以上、5年以下有期徒刑：
一  於夜間侵入住宅或有人居住之建築物、船艦或隱匿其內而犯
    之者。
二  毀越門扇、牆垣或其他安全設備而犯之者。
三  攜帶兇器而犯之者。
四  結夥三人以上而犯之者。
五  乘火災、水災或其他災害之際而犯之者。
六  在車站或埠頭而犯之者。
前項之未遂犯罰之。


司法院資訊處製作；財團法人民間司法改革基金會備份。
